【裁判字號】    99,上易,1241
【裁判日期】    990907
【裁判案由】    竊盜
【裁判全文】
臺灣高等法院刑事判決                99年度上易字第1241號
上  訴  人
即  被  告  丙○○
上列上訴人因竊盜案件，不服臺灣板橋地方法院99年度易字第64
3 號，中華民國99年4 月30日第一審判決（起訴案號：臺灣板橋
地方法院檢察署99年度偵字第4161號），提起上訴，本院判決如
下：
    主  文
上訴駁回。
    事實及理由
一、本案經本院審理結果，認第一審以上訴人即被告丙○○犯刑
    法第321 條第1 項第1 、2 款之踰越牆垣於夜間侵入住宅竊
    盜罪及踰越安全設備於夜間侵入住宅竊盜罪，分別判處有期
    徒刑六月，應執行有期徒刑九月，並諭知易科罰金折算標準
    為以新台幣1000元折算一日，認事用法及量刑均無不當，應
    予維持，並引用第一審判決書記載之事實、證據及理由（如
    附件）。
二、被告上訴意旨略以：被告於偵審中均坦承竊盜犯行，實因家
    庭關係，父母離婚，從小外公扶養長大，讀書過程中不懂事
    ，參加廟會陣頭結交壞朋友，國中畢業後，被迫加入幫派，
    後來離開幫派無任何人幫忙，生活所逼而犯下此次犯行，原
    判決判處有期徒刑九月，雖得易科罰金，但被告根本無力繳
    納罰金，請求酌予減輕其刑云云，惟按刑事審判旨在實現刑
    罰權之分配的正義，故法院對有罪被告之科刑，應符合罪刑
    相當之原則，使輕重得宜，罰當其罪，以契合社會之法律感
    情，此所以刑法第57條明定科刑時應審酌一切情狀，尤應注
    意該條所列10款事項以為科刑輕重之標準，俾使法院就個案
    之量刑，能斟酌至當。而「量刑輕重係屬事實審法院得依職
    權自由裁量之事項，苟已斟酌刑法第57條各款所列情狀而未
    逾越法定刑度，不得遽指為違法」（最高法院72年度臺上字
    第6696號判例參照）。原判決已經詳述其審酌刑法第57條科
    刑時應審酌之一切情狀（見原判決第2 頁），並量處法定最
    低刑度，及諭知易科罰金之折算標準，並無任何違法或不當
    之情形，是本件被告上訴，為無理由，應予駁回。
三、被告經合法傳喚，無正當理由不到庭，爰不待其陳述逕行判
    決。
據上論結，應依刑事訴訟法第373 條、第368 條、第371 條，判
決如主文。
本案經檢察官王金聰到庭執行職務。
中    華    民    國    99    年    9     月    7     日
                  刑事第一庭審判長法  官  葉騰瑞
                                  法  官  王炳梁
                                  法  官  彭政章
以上正本證明與原本無異。
不得上訴。
                                  書記官  杜宜寧
中    華    民    國    99    年    9     月    7     日
附件
臺灣板橋地方法院刑事判決               99年度易字第643號
公  訴  人  臺灣板橋地方法院檢察署檢察官
被      告  丙○○  男  18歲（民國○○年○ 月○日生）
                    身分證統一編號：Ｚ000000000號
                    住臺北縣新莊市○○路○段119號
                    居台北縣新莊市○○路514巷53弄41號
    主  文
丙○○踰越牆垣於夜間侵入住宅竊盜，處有期徒刑陸月，如易科
罰金，以新臺幣壹仟元折算壹日。又踰越安全設備於夜間侵入住
宅竊盜，處有期徒刑陸月，如易科罰金，以新臺幣壹仟元折算壹
日。應執行有期徒刑玖月，如易科罰金，以新臺幣壹仟元折算壹
日。
    事  實
一、丙○○意圖為自己不法所有，於民國99年1 月17日清晨5 時
    30分許（尚屬夜間，當日之日出時間為6 時41分許），以翻
    越圍牆之方式侵入甲○○位於臺北縣新莊市○○路○ 段142
    號住處（侵入住宅未據告訴），見甲○○所有車牌號碼為60
    5-DCT 號之重型機車置於庭院內，且鑰匙並未取下，旋即將
    上開機車牽離上址而且竊取之，得手後供己代步使用。復於
    同年月21日清晨4 時30分許（尚屬於夜間，當日日出時間為
    6 時40分許），意圖為自己不法所有，以爬越窗戶之方式侵
    入（起訴書漏未載明上開侵入方式）乙○○所居住位在臺北
    縣新莊市○○路101 之2 號「丹鳳慈慧堂」寺廟內（侵入住
    宅未據告訴），趁乙○○熟睡之際，徒手竊取乙○○放置桌
    上長褲口袋內之現金新臺幣13,000元，得手後將現金花用殆
    盡。嗣於同年月23日12時50分，丙○○騎乘上開機車行經桃
    園縣龜山鄉○○路○ 段與宏慶街口，為警查獲，並當場起獲
    上開機車1 輛暨鑰匙1 支（已發還予甲○○）、手機1 支、
    原廠座充1 個及記憶卡1 張等物，而查悉上情。
二、案經桃園縣政府警察局龜山分局報請臺灣板橋地方法院檢察
    署檢察官偵查起訴。
    理  由
一、查本件被告丙○○所犯並非死刑、無期徒刑、最輕本刑為三
    年以上有期徒刑之罪或高等法院管轄第一審案件，而其於準
    備程序進行中，先就被訴事實均為有罪之陳述，經法官告知
    簡式審判程序之旨，並聽取公訴人及被告之意見後，本院認
    適宜改依簡式審判程序進行，爰依刑事訴訟法第273 條之1
    第1 項、第284 條之1 規定，由本院改進行簡式審判程序，
    合先敘明。
二、上揭事實，業據被告於偵查及本院審理時坦承不諱，核與被
    害人甲○○及陳本信於警詢時指陳之失竊情節相符，並有臺
    北縣政府警察局車輛協尋、尋獲電腦輸入單、失車唯讀案件
    基本資料及贓物認領保管單各1 紙、桃園縣政府警察局龜山
    分局搜索、扣押筆錄及扣押物品目錄表各1 份、上述機車照
    片2 張在卷可稽。被告之任意性自白核與事實相符，本案事
    證明確，被告犯行堪以認定。
三、按被告以翻越圍牆之方式於夜間侵入被害人甲○○住宅內竊
    盜，核其所為，係犯刑法第321 條第1 項第1 、2 款之踰越
    牆垣於夜間侵入住宅竊盜罪；又其以爬越窗戶之方式於夜間
    侵入被害人乙○○所居住之寺廟內竊盜，核其所為，亦係犯
    刑法第32 1條第1 項第1 、2 款之踰越安全設備於夜間侵入
    住宅竊盜。被告所犯上開2 罪，犯意各別，行為互殊，應予
    分論併罰。爰審酌被告並無前科，有臺灣高等法院被告前案
    紀錄表在卷可稽，素行非惡、其犯罪之動機、目的、手段、
    對被害人2 人所生之損害程度、其年紀尚輕、智慮淺薄、犯
    罪後坦承犯行，並於本院審理時當庭向被害人乙○○致欺，
    已獲被害人乙○○之原諒，且表示不要求被告賠償，犯後態
    度良好等一切情狀，各量處如主文所示之刑，並諭知易科罰
    金之折算標準，及定應執行之刑，並諭知易科罰金之折算標
    準，以資懲儆。另按刑法上沒收因犯罪所得之物，應指因犯
    罪行為直接所產生或取得特定之原物，故除法律規定得追徵
    價額或其他特別之規定外，因變賣盜贓或侵占之物所得之價
    金，既非因犯罪直接所取得特定之物，自不得為沒收之對象
    ，最高法院70年度台上字第5569號、93年度台上字第4270號
    判決可參。是以，雖扣案之手機1 支、原廠座充1 個及記憶
    卡1 張，係被告以前揭竊得之現金所購得，為被告所有乙節
    ，業據被告供明在卷，惟依前揭判決要旨，本院自無從就上
    開扣案物品併予諭知沒收，附此陳明。
據上論斷，應依刑事訴訟法第273 條之1 第1 項、第299 條第1
項前段，刑法第321 條第1 項第1 、2 款、第41條第1 項、第51
條第5 款，判決如主文。
本案經檢察官朱俊銘到庭執行職務。
中    華    民    國    99    年    4     月    30    日
                        刑事第十四庭法  官  林淑婷
以上正本證明與原本無異
如不服本判決，應於送達後十日內，向本院提出上訴書狀，並應
敘述具體理由；其未敘述上訴理由者，應於上訴期間屆滿後二十
日內向本院補提理由書（均須按他造當事人之人數附繕本）「切
勿逕送上級法院」。
                                    書記官  莊川億
中    華    民    國    99    年    5     月    1     日
附錄本案論罪科刑法條全文：
中華民國刑法第321條
（加重竊盜罪）
犯竊盜罪而有左列情形之一者，處 6 月以上、 5 年以下有期徒
刑：
一、於夜間侵入住宅或有人居住之建築物、船艦或隱匿其內而犯
    之者。
二、毀越門扇、牆垣或其他安全設備而犯之者。
三、攜帶兇器而犯之者。
四、結夥三人以上而犯之者。
五、乘火災、水災或其他災害之際而犯之者。
六、在車站或埠頭而犯之者。
前項之未遂犯罰之。

司法院資訊處製作；財團法人民間司法改革基金會備份。
